【裁判字號】    97,上易,1195
【裁判日期】    970716
【裁判案由】    竊盜
【裁判全文】
臺灣高等法院刑事判決                97年度上易字第1195號
    上訴人
    即被告  甲○○
                    （另案於臺灣桃園監獄執行）
上列上訴人因竊盜案件，不服臺灣板橋地方法院96年度易緝字第
58號，中華民國97年3月19日第一審判決（起訴案號：臺灣板橋
地方法院檢察署95年度偵字第8742號），提起上訴，判決如下：
    主  文
上訴駁回。
    事實及理由
壹、本院審理結果，認第一審以上訴人即被告甲○○共同連續觸
    犯刑法第321條第1項第3款加重竊盜罪，累犯，判處有期徒
    刑3年4月，並於刑之執行前，令入勞動場所強制工作3年。
    認事用法及量刑均無不當，除更正原判決第10頁附表三編號
    5的竊盜時間為「94年」9月16日之外，應予維持，並引用附
    件第一審判決書記載的事實、證據及理由。
貳、被告上訴意旨略以：除否認原判決附表二的犯行，辯稱：不
    曾在士林地區犯過案。該次犯行是林祈佑所為等語之外，坦
    承犯錯，請求免予宣告強制工作、減輕刑度等語。
參、就上訴意旨，補充原判決理由如下：
一、被告甲○○曾因竊盜案，經台灣士林地方法院檢察署75年執
    字第299號執行有期徒刑2年。
    又因觸犯竊盜罪經本院79年上易字第4664號，判處有期徒刑
    3年，減刑為1年6月，並宣告刑前強制工作確定。指揮書執
    畢日期83年6月8日。
    更因涉嫌竊取內有現金、信用卡等及駕照的皮夾，並進而行
    使前述經變造為甲○○的駕照等罪嫌，現於台灣士林地方法
    院檢察署96年偵字第11233號偵查中，有本院被告前案紀錄
    表、內政部警政署國道公路警察局刑事案件移送書可憑。
二、原判決附表二的犯罪事實已經原審詳予認定，且經被告於警
    偵、原審準備及審理程序坦白承認。被告於本院準備程序並
    坦承開車載送共同正犯林祈佑到達該次行為地。被告畏罪冀
    求輕判，甚至免予強制工作，事後翻異的辯解，不可採信也
    無礙於被告再涉本案十餘起竊盜犯行，惡性深重的事實認定
    。
三、被告空言否認原判決附表二的犯行，並稱原審量刑及宣告強
    制工作過重，無理由，應予駁回。
肆、適用法律：刑事訴訟法第373條、第368條、第364條。
中    華    民    國    97    年    7     月    16    日
                  刑事第六庭  審判長法  官  林堭儀
                                    法  官  蘇素娥
                                    法  官  郭豫珍
以上正本證明與原本無異。
不得上訴。
                                    書記官  胡勤義
中    華    民    國    97    年    7     月    21    日
附錄：本案論罪科刑法條全文
中華民國刑法第321條
（加重竊盜罪）
犯竊盜罪而有左列情形之一者，處六月以上、五年以下有期徒刑
：
一、於夜間侵入住宅或有人居住之建築物、船艦或隱匿其內而犯
之者。
二、毀越門扇、牆垣或其他安全設備而犯之者。
三、攜帶兇器而犯之者。
四、結夥三人以上而犯之者。
五、乘火災、水災或其他災害之際而犯之者。
六、在車站或埠頭而犯之者。
前項之未遂犯罰之。


司法院資訊處製作；財團法人民間司法改革基金會備份。
